【裁判字號】    98,訴,1522
【裁判日期】    981026
【裁判案由】    毒品危害防制條例
【裁判全文】
臺灣臺北地方法院刑事判決              98年度訴字第1522號
公  訴  人  臺灣臺北地方法院檢察署檢察官
被      告  甲○○
上列被告因毒品危害防制條例案件，經檢察官提起公訴（98年度
毒偵字第2429號），被告於本院準備程序進行中，就被訴事實為
有罪之陳述，經本院告知簡式審判程序意旨，並聽取公訴人及被
告之意見後，本院合議庭裁定依簡式審判程序審理，判決如下：
    主  文
甲○○施用第一級毒品，累犯，處有期徒刑玖月。
    事  實
一、甲○○前因詐欺案件，經臺灣士林地方法院以95年度士簡字
    第1207號判決判處有期徒刑4 月確定，又因加重竊盜未遂案
    件，經本院以95年度易字第1151號判決判處有期徒刑5 月確
    定；再因施用第二級毒品案件，經本院以95年度易字第1407
    號判決判處有期徒刑4 月確定；另因施用第二級毒品案件，
    經本院以96年度易字第1595號判決減處有期徒刑2 月又15日
    確定；末因持有毒品案件，經本院以96年度簡字第1383號判
    決判處有期徒刑3 月確定，上開之罪均經減刑並依法定應執
    行有期徒刑9 月確定。其復因施用第二級毒品案件，經本院
    以96年度易字第1595號判決減處有期徒刑2 月又15日確定（
    共2 罪）；再因施用第二級毒品案件，經本院以96年度易字
    第1814號判決判處有期徒刑6 月確定；另因施用第二級毒品
    案件，經本院以96年度易字第1153號判處有期徒刑4 月確定
    ，上開之罪均經減刑並依法定應執行有期徒刑11月確定。前
    揭之各罪接續執行，甫於民國97年7 月4 日縮短刑期假釋出
    監並付保護管束，後其假釋未經撤銷，刑期至97年11月23日
    縮刑期滿，未執行之刑以已執行論。
二、甲○○曾因施用毒品案件，迭經本院裁定施以觀察勒戒及強
    制戒治之處分，於93年12月11日強制戒治期滿執行完畢出監
    ，並由臺灣臺北地方法院檢察署檢察官以94年度戒毒偵字第
    6 號為不起訴處分確定。竟仍未戒除毒癮（且有前揭各該施
    用毒品犯行），而基於施用第一級毒品之犯意，於強制戒治
    執行完畢釋放後5 年內之98年7 月23日晚上某時，在其位於
    臺北市○○區○○街94號7 樓703 室之住處內，以針筒注射
    之方式施用第一級毒品海洛因1 次；嗣於翌日（24日）晚上
    9 時許，為警持搜索票前往上址查獲，始知上情。
三、案經臺北市政府警察局移請臺灣臺北地方法院檢察署檢察官
    偵查起訴。
    理  由
一、程序部分：本件被告甲○○所犯係死刑、無期徒刑或最輕本
    刑為3 年以上有期徒刑以外之罪，其於準備程序中就被訴事
    實為有罪之陳述，經本院告知簡式審判程序之旨，並聽取當
    事人意見後，經本院合議庭依刑事訴訟法第273 條之1 第1
    項規定裁定由受命法官獨任進行簡式審判程序，合先敘明。
二、上開事實，業據被告於本院98年10月12日之準備及審理程序
    中坦承不諱，且被告此次驗尿結果，就鴉片類確呈現陽性反
    應，檢體編號核亦無誤，此有台灣尖端先進生技醫藥股份有
    限公司濫用藥物檢驗報告及尿液檢體委驗單（編號：030696
    號）各1 件存卷可查，堪認被告確於上開時、地，有施用第
    一級毒品海洛因1 次之行為，則被告上開於本院之任意性自
    白核與事實相符而可採信，本案事證已臻明確，其犯行堪以
    認定；又查被告前因施用毒品案件，迭經本院裁定施以觀察
    勒戒及強制戒治之處分，於93年12月11日強制戒治期滿執行
    完畢出監，並由臺灣臺北地方法院檢察署檢察官以94年度戒
    毒偵字第6 號為不起訴處分確定，此有臺灣高等法院被告前
    案紀錄表1 件在卷可參，是被告於強制戒治執行完畢釋放後
    5 年內即再次施用毒品，自應依法追訴處罰。
三、核被告所為，係犯毒品危害防制條例第10條第1 項之施用第
    一級毒品罪。其施用前持有毒品之低度行為為施用毒品之高
    度行為所吸收，不另論罪。又查被告前因詐欺案件，經臺灣
    士林地方法院以95年度士簡字第1207號判決判處有期徒刑4
    月確定，又因加重竊盜未遂案件，經本院以95年度易字第11
    51號判決判處有期徒刑5 月確定；再因施用第二級毒品案件
    ，經本院以95年度易字第1407號判決判處有期徒刑4 月確定
    ；另因施用第二級毒品案件，經本院以96年度易字第1595號
    判決減處有期徒刑2 月又15日確定；末因持有毒品案件，經
    本院以96年度簡字第1383號判決判處有期徒刑3 月確定，上
    開之罪均經減刑並依法定應執行有期徒刑9 月確定。其復因
    施用第二級毒品案件，經本院以96年度易字第1595號判決減
    處有期徒刑2 月又15日確定（共2 罪）；再因施用第二級毒
    品案件，經本院以96年度易字第1814號判決判處有期徒刑6
    月確定；另因施用第二級毒品案件，經本院以96年度易字第
    1153號判處有期徒刑4 月確定，上開之罪均經減刑並依法定
    應執行有期徒刑11月確定。前揭之各罪接續執行，甫於97年
    7 月4 日縮短刑期假釋出監並付保護管束，後其假釋未經撤
    銷，刑期至97年11月23日縮刑期滿，未執行之刑以已執行論
    ，此有臺灣高等法院被告前案紀錄表1 份可按，其於5 年內
    故意再犯本件最重本刑為有期徒刑以上之罪，為累犯，應依
    刑法第47條第1 項之規定加重其刑。爰審酌被告犯後雖於本
    院審理中坦承犯行，態度尚可，然前已有多次施用毒品之前
    案紀錄，仍未能戒除毒癮復行施用，暨被告其他素行、生活
    狀況、犯罪情節等一切情狀，爰量處如主文所示之刑。
據上論斷，應依刑事訴訟法第273 條之1 第1 項、第299 條第1
項前段，毒品危害防制條例第10條第1 項，刑法第11條前段、第
47條第1 項，判決如主文。
本案經檢察官蔡偉逸到庭執行職務。
中    華    民    國    98    年    10    月    26    日
                  刑事第五庭  法  官  吳勇毅
上正本證明與原本無異。
如不服本判決應於收受送達後10日內向本院提出上訴書狀，並應
敘述具體理由；其未敘述上訴理由者，應於上訴期間屆滿後20日
內向本院補提理由書（均須按他造當事人之人數附繕本）「切勿
逕送上級法院」。
                              書記官  游秀珠
中    華    民    國    98    年    10    月    26    日
附錄本案論罪科刑法條全文：
毒品危害防制條例第10條
施用第一級毒品者，處 6 月以上 5 年以下有期徒刑。
施用第二級毒品者，處 3 年以下有期徒刑。


司法院資訊處製作；財團法人民間司法改革基金會備份。
